臺灣臺中地方法院刑事判決　　　　　　　　　　　　　九十四年度金訴字第一七號
　　公　訴　人　臺灣臺中地方法院檢察署檢察官
　　被　　　告　乙○○
右列被告因詐欺案件，經檢察官提起公訴（九十四年度偵字第八五七號），被告於準
備程序就被訴事實為有罪之陳述，本院合議庭裁定由受命法官獨任進行簡式審判程序
，並予判決如左：
    主  文
乙○○共同連續意圖為自己不法之所有，以詐術使人將本人之物交付，處有期徒刑肆
月，如易科罰金，以佰元折算壹日。
    事  實
一、乙○○前於民國九十三年九月中旬某日，因翻閱報紙有關調借款項週轉之訊息，
    而與真實姓名、年籍均不詳之成年男子聯繫，該名成年男子允諾借貸款項新台幣
    （下同）一萬元予乙○○，但要求乙○○需提供其帳戶存摺、提款卡及密碼資料
    ，以便乙○○匯入借款利息時，得由該名成年男子直接領取。乙○○因一時缺錢
    花用，急需借貸款項週轉使用，竟在已預見將自己帳戶資料提供予該名成年男子
    ，足供該名成年男子所屬詐欺集團成員向他人詐騙財物，供作匯款之用之情況下
    ，仍基於幫助渠等向他人詐欺取財之不確定犯意，於九十三年九月二十日，將其
    於同日稍早在臺中商業銀行沙鹿分行所開設，帳號0000000000000
    號帳戶之存摺、提款卡及密碼資料，均交付予該名成年男子所屬詐欺集團使用，
    容許渠等藉其帳戶以遂行詐欺取財犯罪。之後，該名成年男子所屬詐欺集團成員
    即共同基於意圖為自己不法所有之概括犯意聯絡，先於九十三年九月二十二日上
    午九時許，打電話予丙○○，向丙○○訛稱其兒子積欠地下錢莊債務而遭到挾持
    ，要求丙○○需至附近自動櫃員機匯款償還，否則不予放人云云，使丙○○陷於
    錯誤，將款項二十元匯至乙○○所設立之上開臺中商業銀行沙鹿分行帳戶內。後
    因乙○○所提供之提款卡故障，無法直接在自動櫃員機輸入密碼，提領帳戶內之
    款項，該名成年男子乃夥同另二名真實姓名、年籍亦不詳之成年男子至乙○○家
    中，要求乙○○至銀行填寫提款單，直接於銀行櫃臺提領現金。乙○○即與該三
    名成年男子共同基於意圖為自己不法所有之概括犯意聯絡，由該三名成年男子陪
    同，於同日十三時許，至臺中商業銀行沙鹿分行，接續填寫十五萬元及五萬元之
    提款單，並蓋用原留印鑑於提款單上，將丙○○匯入帳戶內之二十萬元提領一空
    ，交由該名成年男子花用。嗣該名成年男子所屬詐欺集團成員食髓知味，復承續
    前開意圖為自己不法所有之概括犯意聯絡，以同一手法，再要求丙○○匯款十五
    萬元至乙○○所開立之前揭帳戶內，丙○○至郵局本欲再行遵照指示匯款，幸郵
    局員工察覺有異，提醒丙○○可能受騙，經丙○○查證，發現其子無恙，未遭綁
    架挾持，乃訴警偵辦，始查悉上情。
二、案經被害人丙○○訴由臺北市政府警察局中正第一分局函轉臺中縣警察局清水分
    局報請臺灣臺中地方法院檢察署檢察官偵查起訴。
    理  由
一、訊據被告乙○○業於本院坦認確有於右揭時地，將上揭其所開立臺中商業銀行沙
    鹿分行帳戶之存摺、提款卡及密碼資料提供予真實姓名、年籍均不詳之成年男子
    所屬詐欺集團使用，嗣並受該名成年男子所屬詐欺集團所託，親至臺中商業銀行
    沙鹿分行填寫取款憑條，將被害人丙○○匯入其帳戶內之款項二十萬元提領一空
    之事實，且該詐欺集團所為之詐欺取財犯行，亦據被害人丙○○於警詢中指述綦
    詳（見偵查卷第九頁至第一一頁），並有郵政跨行匯款申請書、臺中商業銀行客
    戶資料查詢、交易明細、臺中商業銀行存款業務往來申請約定書、存款憑條各乙
    紙等文件在卷可參（見偵查卷第一三頁、第一七頁、第一八頁、第三六頁、第三
    七頁）。是本件事證至臻明確，被告犯行洵堪認定。
二、查被告乙○○先提供匯款用之帳戶予前揭真實姓名、年籍均不詳之成年男子所屬
    詐欺集團使用，嗣後又受該名成年男子所託，參與提領贓款之犯行，其顯以自己
    共同犯罪之意思，在共同意思範圍內，與該名成年男子所屬詐欺集團成員各自分
    擔犯罪行為之一部，相互利用他人犯罪之行為，以達其犯罪之目的，自應就前揭
    二次詐欺取財犯行負其責任，是核被告所為，係犯刑法第三百三十九條第一項之
    詐欺取財罪及同法第三百三十九條第三項、第一項之詐欺取財未遂罪。被告先前
    僅為提供帳戶之幫助詐欺犯行，繼而為提領款項之詐欺罪構成要件該當行為，其
    幫助詐欺犯行應為嗣後詐欺取財之共同正犯犯行所吸收，不另論罪。被告與該名
    成年男子所屬詐欺集團成員間，有犯意之聯絡及行為之分擔，均為共同正犯。又
    被告與該詐欺集團前後二次詐欺被害人丙○○之犯行，其時間緊接，所犯為基本
    構成要件相同之罪名，顯係基於概括犯意反覆實施，為連續犯，應依刑法第五十
    六條之規定，論以情節較重之詐欺取財既遂之一罪，並加重其刑。起訴書雖記載
    被告另犯洗錢防制法，然業經檢察官於本院陳述起訴要旨時表示不復行主張（見
    本院卷第一八頁）；另起訴書雖未載明被告係犯詐欺取財罪之共同正犯，惟業經
    公訴檢察官當庭更正（見本院卷第二七頁），本院就此部分自無庸變更起訴法條
    ，均附予敘明。爰審酌被告提供其所開設上開帳戶之存摺、提款卡，使該名成年
    險，助長犯罪之猖獗，更進而以自己共同犯罪之意思，參與提款之詐欺罪構成要
    件行為，且被害人丙○○受騙之金額非少，惟被告僅為詐欺集團之外圍分子，所
    得利益亦屬有限，暨被告之素行、犯罪之動機、目的、手段暨其犯罪後之態度等
    一切情狀，量處如主文所示之刑，並諭知易科罰金之折算標準。至被告所提供予
    詐欺集團之前開臺中商業銀行沙鹿分行帳戶之存摺與金融卡等物，雖係被告所有
    並供違犯本件犯罪所用之物，但均未據扣案，又無證據證明該等物件仍屬存在，
    為免滋生日後執行困難，爰不併予諭知沒收，附此明。
據上論斷，應依刑事訴訟法第二百七十三條之一第一項、第二百九十九條第一項前段
，刑法第二十八條、第五十六條、第三百三十九條第一項、第四十一條第一項前段，
罰金罰鍰提高標準條例第一條前段、第二條，判決如主文。
本案經檢察官甲○○到庭執行職務。
中    華    民    國      九十四      年       七      月     八    日
                                臺灣臺中地方法院刑事第九庭
                                      法  官  陳 思 成
右正本證明與原本無異。
如不服本判決，應於判決送達後十日內向本院提出上訴狀，上訴於臺灣高等法院臺中
分院( 須附繕本 )。
                                      書記官
中    華    民    國      九十四      年       七      月     八    日
附錄論罪科刑法條
刑法第三百三十九條第一項
意圖為自己或第三人不法之所有，以詐術使人將本人或第三人之物交付者，處五年以
下有期徒刑、拘役或科或併科一千元以下罰金。
